# 关于汽车零部件模具问题

提问人：Porco.R 时间：2020-11-26 08:05:08
【请教陈版】关于汽车零部件模具问题
A公司主营销售模具，子公司B承接少量零部件生产。
由A卖出外部客户定制模具，但发票直接开给B，且客户不付款。同时B与客户签订 30 万个零售生产合同，合同完成后模具销毁。模具由B生产使用，每批销售，客户按件支付货款，同时按件支付模具摊销费用。B连同收取的模具费，一起开发票给客户。
已翻看 19 年汇编1-1-36与2-1-36。但还是想请教该项资产，B公司账面应该如何处理

回答人：chenyiwei
如果该模具只能依据客户的订单为该客户生产产品，则模具不能确认为B公司的资产（因为B公司不能主导其使用，也不承担相关的所有权上主要风险和报酬），故B支付给A的模具款（日后向客户收回）按代收代付处理。确认对该客户的销售收入中不含模具价款，成本中也不含模具摊销金额。